Inventaris van het archief van de Hoofdinspectie der Volkshuisvesting, 1920-1946
Nationaal Archief, Den Haag
- NAAR ONDERWERP INGEDEELDE STUKKEN, 2.
  - Advisering, onderzoek en verstrekking van inlichtingen, 2.2
    - Volkshuisvesting in de gemeenten, 2.2.3
      - Afzonderlijke gemeenten, 2.2.3.2
        - Stukken betreffende het verstrekken van advies inzake de volkshuisvesting in de Nederlandse gemeenten., 1921-1946; 184-930; 182 pakken en 565 omslagen
          - Tubbergen, 1937-1939, 794
          - Ubbergen, 1923-1926, 795
          - Uitgeest, 1940-1946, 796
          - Uithoorn, 1940-1943, 797; 1 pak
          - Uithuizen, 1936-1940, 798
          - Uithuizermeeden, 1942-1944, 799
          - Ulrum, 1939-1945, 800
          - Urk, 1924-1945, 801
          - Ursem, 1939-1940, 802
          - Utrecht, rubriek 80/3 - 80/28, 79/9 - 79/82, 1922-1928, 803; 1 pak
          - Utrecht, rubriek 79/88 - 79/122, 1929-1935, 804; 1 pak
          - Utrecht, rubriek 79/127 - 79/196, 1936-1945, 805; 1 pak
          - Vaals, 1935-1940, 806; 1 pak
          - Valburg, 1941-1944, 807
          - Valkenburg (Z.H.), 1940-1943, 808
          - Valkenswaard, 1922-1945, 809
          - Varik, 1925-1926, 810
          - Veendam, 1925-1945, 811; 1 pak
          - Veenendaal, 1923-1940, 812
          - Veere, 1944, 813
          - Veghel, 1930-1944, 814
          - Veldhoven, 1929-1940, 815
          - Velsen, rubriek 76/73 - 76/100, 1924-aug. 1926, 816; 1 pak
          - Velsen, rubriek 76/101 - 76/131, sep. 1926-1934, 817; 1 pak
          - Velsen, rubriek 76/134 - 76/160, 1935-1943, 818; 1 pak
          - Venlo, 1922-1945, 819
          - Venray, 1939-1946, 820
          - Veur, 1923-1941, 821
          - Vianen, 1928-1940, 822
          - Vinkeveen, 1943, 823
          - Vlaardingen, rubriek 297/10 - 297/73, 1936-nov. 1939, 824; 1 pak
          - Vlaardingen, rubriek 297/74 - 297/117, dec. 1939-1941, 825; 1 pak
          - Vlaardingen-Ambacht, 1928-1939, 826
          - Vlagtwedde, 1926-1944, 827; 1 pak
          - Vleuten, 1926-1940, 828
          - Vlissingen, 1928-1944, 829; 1 pak
          - Vlist, 1931, 830
          - Voorburg, 1933-1941, 831
          - Voorhout, 1935-1945, 832
          - Voorschoten, 1938-1945, 833
          - Voorst, 1935-1943, 834
          - Vorden, 1928-1938, 835
          - Vreeswijk, 1940-1945, 836
          - Vries, 1942-1944, 837
          - Vriezenveen, 1938-1941, 838; 1 pak
          - Vrouwenpolder, 1941-1942, 839
          - Vught, 1925-1939, 840
          - Vuren, 1936, 841
          - Waalre, 1941, 842
          - Waalwijk, 1929-1933, 843
          - Waardenburg, 1934, 844
          - Waddinxveen, 1928-1946, 845
          - Wadenoijen, 1925-1941, 846
          - Wageningen, 1925-1944, 847; 1 pak
          - Wamel, 1925, 848
          - Wanneperveen, 1944, 849
          - Wanssum, 1938-1941, 850
          - Warffum, 1936-1942, 851
          - Warmond, 1940-1941, 852
          - Wassenaar, 1925-1946, 853; 1 pak
          - Wateringen, 1932-1945, 854
          - Weert, 1936-1941, 855
          - Weesp, 1922-1942, 856
          - Weesperkarspel, 1934-1944, 857
          - Wehl, 1937-1938, 858
          - Wervershoof, 1938-1942, 859
          - Wessem, 1940-1941, 860
          - Westdongeradeel, 1939-1944, 861
          - Westdorpe, 1940-1941, 862; 1 pak
          - Westerhoven, 1939-1941, 863
          - Westervoort, 1937-1939, 864
          - Westkapelle, 1937-1941, 865
          - Weststellingwerf, 1938-1946, 866; 1 pak
          - Westwoud, 1944, 867
          - Wierden, 1935-1945, 868; 1 pak
          - Wieringen, 1938-1941, 869
          - Wieringermeer, 1944-1946, 870
          - Wieringerwaard, 1938-1939, 871
          - Wildervank, 1929-1939, 872
          - Willemstad, 1930-1941, 873
          - Willige Langerak, 1940, 874
          - Winkel, 1935-1946, 875
          - Winschoten, 1925-1944, 876
          - Winterswijk, 1926-1942, 877
          - Wisch, 1929-1943, 878
          - Wittem, 1940-1941, 879
          - Woerden, 1925-1946, 880
          - Wonseradeel, 1922-1945, 881
          - Workum, 1939-1944, 882
          - Wormer, 1924-1942, 883
          - Wormerveer, 1922-1945, 884
          - Woubrugge, 1940-1941, 885
          - Woudenberg, 1941-1943, 886
          - Woudrichem, 1941, 887
          - Wouw, 1939, 888
          - Wijchen, 1925-1942, 889; 1 pak
          - Wijhe, 1938-1945, 890
          - Wijk aan Zee en Duin, 1931-1940, 891; 1 pak
          - Wijk bij Duurstede, 1935-1942, 892
          - Wijlre, 1936, 893
          - Wijmbritseradeel, 1939-1941, 894
          - Yerseke, 1940-1945, 895
          - IJlst, 1938-1939, 896
          - IJsselmonde, 1935-1942, 897
          - IJsselstein, 1944, 898
          - IJzendijke, 1941-1942, 899
          - Zaandam, rubriek 82/36 - 82/60, 1926-1934, 900; 1 pak
          - Zaandam, rubriek 82/66 - 82/148, 1938-1943, 901; 1 pak
          - Zaandijk, 1930-1940, 902
          - Zaltbommel, 1935-1940, 903
          - Zandvoort, 1928-1946, 904; 1 pak
          - Zeeland (), 1925-1943, 905
          - Zegwaart, 1923-1936, 906
          - Zeist, 1924-1943, 907
          - Zelhem, 1939-1942, 908
          - Zevenbergen, 1938-1943, 909; 1 pak
          - Zevenhoven, 1938-1939, 910
          - Zevenhuizen, 1944-1945, 911
          - Zoeterwoude, 1938, 912
          - Zonnemaire, 1937-1938, 913
          - Zoutelande, 1939-1940, 914
          - Zuidbroek, 1941, 915
          - Zuiddorpe, 1941, 916
          - Zuidhorn, 1939-1943, 917
          - Zuidlaren, 1943-1944, 918
          - Zuidwolde, 1943, 919
          - Zuidzande, 1941-1944, 920
          - Zuilen, 1930-1940, 921; 1 pak
          - Zundert, 1940-1942, 922
          - Zutphen, 1922-1946, 923
          - Zwartewaal, 1937-1938, 924
          - Zwartsluis, 1942, 925
          - Zweeloo, 1938-1943, 926
          - Zwijndrecht, 1923-1945, 927; 1 pak
          - Zwolle, 1923-1943, 928; 1 pak
          - Zwollerkerspel, 1929-1943, 929
          - Zijpe, 1942-1945, 930
        - Stukken betreffende het verstrekken van advies inzake de besteding van onderhoudsgelden voor woningwetwoningen in de Nederlandse gemeenten., 1924-1946; 931-950; 20 pakken
          - Alblasserdam - Alphen aan den Rijn, 1930-1939, 931
          - Amersfoort, 1931-1940, 932
          - Amsterdam, 1925-1942, 933
          - Apeldoorn - Arnhem, 1931-1942, 934
          - Assen - Coevorden, 1933-1943, 935
          - De Bilt - Doorn, 1930-1945, 936
          - Dordrecht - Eygelshoven, 1931-1944, 937
          - Ferwerderadeel - Groningen, 1930-1942, 938
          - Haarlem - Heerde, 1929-1943, 939
          - Heerlen, 1932-1941, 940
          - Hekelingen - Hilversum, 1924-1940, 941
          - Hoogkerk - Kwadijk, 1930-1942, 942
          - Leerdam - Moerkapelle, 1928-1944, 943
          - Monster - Oude Pekela, 1929-1943, 944
          - Oudewater - Roosendaal c.a., 1930-1943, 945
          - Rotterdam - Soest, 1932-1941, 946
          - Souburg - Utrecht, 1927-1946, 947
          - Valburg - Voorburg, 1932-1944, 948
          - Voorschoten - Zaandam, 1930-1943, 949
          - Zeist - Zijpe, 1925-1942, 950
    - Werkzaamheden in commissies, raden, afdelingen en instituten, 2.2.4
      - Commissie inzake het onderzoek naar de gesties van de firma Gulden en Geldmaker als architecten bij de bouw van woningen met steun van rijkswege., 1921; 951; 1 pak
        Commissie ingesteld door de minister van Arbeid bij beschikking dd. 18 april 1921 nr 10 Kabinet. Van der Kaa was voorzitter van de commissie.
      - Rijkscommissie voor Verruiming en Regularisatie van Werkgelegenheid., 1922; 952; 1 omslag
      - Nederlands Instituut voor Volkshuisvesting en Stedebouw., 1922-1946; 953-960; 7 pakken en 1 omslag
        - Agenda's en notulen van bestuursvergaderingen, 1933-1946, 953
        - Rubriek 81/2 - 81/6, 137/1 - 137/50, 1922-1932, 954
        - Rubriek 137/51 - 137/174, 1933-1946, 955
        - Jaarverslagen over de jaren 1932-1942, 1933-1943, 956; omslag
        - Commissie inzake de woningtellingen, 1937-1945, 957
        - Commissie ter voorbereiding van de tentoonstelling inzake het twaalfenhalfjarig bestaan en subcommissies, 1929-1930, 958
        - Zonnecommissie en sub- en werkcommissies, 1933-1935, 959
        - Zonnecommissie en sub- en werkcommissies, 1936-1938, 960
      - Raad van Commissarissen van de N.V. Maatschappij voor Volkshuisvesting "Vreewijk" te Rotterdam., 1923-1933; 961-963; 3 pakken
        - 1923-1927, 961
        - 1928-1930, 962
        - 1931-1933, 963
      - Commissies en subcommissies van de Hoofdcommissie voor de Normalisatie in Nederland., 1924-1938; 964-965; 2 pakken
        De Hoofdcommissie werd in 1916 ingesteld door de Maatschappij van Nijverheid en het Koninklijk Instituut van Ingenieurs.
        - 1924-mei 1931, 964
        - juni 1931-1938, 965
      - Commissie voor de bestudering van het vraagstuk van gewestelijke uitbreidingsplannen en subcommissies., 1926-1932; 966; 1 pak
        Commissie ingesteld bij gemeenschappelijke beschikking van de ministers van Arbeid, Handel en Nijverheid, van Binnenlandse Zaken en Landbouw en van Waterstaat dd. 16 maart 1925 nr 1456 M/P.
      - Commissie voor Bouwgrondonderzoek, Subcommissie II (bouwverordeningen en draagvermogen van bouwgrond)., 1927-1937; 967; 1 pak
      - Raad van toezicht en advies van de Nederlandse Jeugdherberg Centrale., 1928-1931; 968; 1 omslag
      - Commissie van advies inzake de moeilijkheden, welke zich voordoen bij de exploitatie van de met financiële steun van het rijk en de gemeenten gebouwde woningen: de Commissie Vliegen., 1928-1932; 969; 1 pak
        Commissie ingesteld door de ministers van Financiën en van Arbeid, Handel en Nijverheid bij beschikking dd. 11/17 december 1928 nr 150/9353 M/PWP. De commissie werd genoemd naar de voorzitter, W.H. Vliegen, lid van de Tweede Kamer.
      - Commissie inzake de bouw van Eigen Woningen., 1931-1932; 970; 1 omslag
        Commissie van de Nationale Woningraad, ingesteld op 23 februari 1931. H.G. van Beusekom was lid. Belangrijk punt van bespreking was "de verkrijging in eigendom van woningwetwoningen".
      - Staatscommissie voor de Waterstaatswetgeving, Subcommissie inzake de ontwerp-verkeerswet tegen Lintbebouwing., 1931-1937; 971; 1 pak
        Staatscommissie ingesteld bij KB van 21 april 1892 nr 4; de Subcommissie werd ingesteld bij KB van 2 september 1931 nr 29.
      - Interdepartementale Commissie voor het Bouwbedrijf., 1932-1934; 972-975; 4 pakken
        - Algemeen, 1932-1934, 972
        - Bouwvakken Loodgieters t/m Steenzetters, 1932-1934, 973
        - Bouwvakken Stratenmakers t/m Voegers, 1932-1934, 974
        - Notulen van vergaderingen, 1932-1934, 975
      - Commissie Verkorting Arbeidsduur, Subcommissie IV., 1933; 976; 1 omslag
        Commissie van de Hoge Raad van Arbeid; Subcommissie IV betrof de sectoren: bouwvak, houtbewerking, kalk-, steen-, glas- en aardewerkfabricage en de diamantindustrie.
      - Interdepartementale Bouwcommissie en de Interdepartementale Commissie voor de Sanering van Woningwetcomplexen., 1934-1937; 977; 1 pak
      - Koninklijk Instituut van Ingenieurs, Afdeling voor Gezondheidstechniek., 1934-1941; 978; 1 pak
      - Commissie voor Kostprijsberekening van Gebouwen., 1935-1941; 979; 1 omslag
        Commissie van het Nederlands Instituut voor Efficiency.
      - Interdepartementale Commissie voor de Volkshuisvesting, vanaf medio 1940 de Interdepartementale Commissie voor de Woningbouw., 1936-1941; 980-982; 3 pakken
        Zie tevens de inv.nrs 997-1000.
        - 1936-1938, 980
        - 1939-april 1940, 981
        - mei 1940-1941, 982
      - Studiecommissie voor de Klimaatregeling in Gebouwen., 1936-1943; 983; 1 omslag
        Commissie van het Koninklijk Instituut voor Ingenieurs, Afdeling voor Gezondheidstechniek, later van de Centrale Organisatie TNO, Organisatie-commissie Gezondheidstechniek. Van der Kaa was voorzitter van een subcommissie.
      - Interdepartementale Commissie van Advies inzake Aangelegenheden het Werkfonds en de Werkverschaffing betreffende., 1937; 984; 1 omslag
      - Commissie voor Veestallen (brandveiligheid en hygiëne)., 1937-1939; 985; 1 pak
        Commissie ingesteld door de ministers van Binnenlandse Zaken, van Landbouw en Visserij en van Sociale Zaken bij beschikking dd. 14 mei 1937 nr 13910 Afd. BB.
      - Staatscommissie voor de herziening van de Woningwet., 1937-1941; 986-992; 7 pakken
        Ingesteld bij KB van 16 februari 1938 nr 25.
        - Algemeen, 1938-1940, 986
        - Adviezen van overheidsorganen en instanties met betrekking tot het ontwerp-woningwet, 1937-1941, 987
        - Concept-rapport en ontwerp-verslagen, 1938-1940, 988
        - Nota's, 1938-1940, 989
        - Notulen, 1938-1940, 990
        - Ruilverkaveling en onteigening, 1938-1940, 991
        - Subcommissies, 1938, 992
      - Commissie voor het vaststellen van officiële normen voor schuilplaatsen., 1938; 993; 1 omslag
        Commissie ingesteld door de Inspectie Luchtbescherming.
      - Commissie van Advies inzake de wettelijke bescherming van de titel van architect., 1938-1940; 994; 1 omslag
        Ingesteld door de minister van Binnenlandse Zaken bij de beschikkingen van 27 juli 1938 nr 4671I Afd. KW en 24 september 1938 nr 5880I Afd. KW.
      - Centrale Commissie voor het Onderzoek nopens de Financiën der gemeente Amsterdam, Subcommissie voor de Volkshuisvesting en het Grondbedrijf., 1940-1943; 995; 1 pak
        De hoofdinspecteur van de Volkshuisvesting ir H. van der Kaa was voorzitter van de subcommissie.
      - Directie van de Waterstaat: besprekingen inzake de waterhuishouding van Nederland., 1941; 996; 1 omslag
      - Commissie van Advies voor de Woningbouw., 1941-1946; 997-1000; 3 pakken en 1 omslag
        Zie tevens de inv.nrs 980-982. De Commissie werd ingesteld in maart 1941 bij gemeenschappelijke beschikking van de secretarissen-generaal van Binnenlandse Zaken en van Financiën en van de Algemeen Gemachtigde voor de Wederopbouw en de Bouwnijverheid.
        - Algemeen, 1941-1945, 997; omslag
        - Agenda's en notulen Grote Commissie, 1941-1945, 998
        - Agenda's en notulen Kleine Commissie, 1941-1942, 999
        - Agenda's en notulen Kleine Commissie, 1943-1946, 1000
      - Nederlands Instituut voor Volkshuisvesting en Stedebouw, Commissie inzake de Bouwspaarkassen., 1942-1943; 1001; 1 omslag
      - Commissie met betrekking tot de Woningbouw., 1943-1944; 1002; 1 omslag
        Commissie van de Centrale Organisatie TNO, installatievergadering op 28 september 1943 in Den Haag.
      - Commissie Bouwspaarkassen en ter indiening van een voorstel ten einde te komen tot een wettelijke regeling van dit instituut., 1943-1945; 1003; 1 pak
        Ingesteld door het Departement van Bijzondere Economische Zaken bij beschikking van 17 mei 1943. De installatievergadering vond plaats op 2 juni 1943.
      - Prioriteitscommissie Wederopbouw., 1945-1946; 1004; 1 omslag
        Interdepartementale commissie onder voorzitterschap van prof.dr J. Tinbergen; installatievergadering op 22 augustus 1945.
  - Internationale kontakten, 2.3
    - Stukken betreffende het verlenen van medewerking aan de werkbezoeken van artsen uit de Hygiënische Commissie van de Volkenbond aan de Gezondheidsraad in het kader van internationale uitwisseling van ambtenaren en de studie naar hygiëne op het platteland., 1923-1929; 1005; 1 pak
    - Stukken betreffende deelname aan het XIIth International Housing and Town Planning Congress te Rome., 1929; 1006; 1 omslag
    - Stukken betreffende het verstrekken van informatie aan de Duitse gezant over de bouwkosten van volkswoningen in Nederland., 1929-1930; 1007; 1 omslag
    - Stukken betreffende het vervaardigen van een prae-advies voor de Generalsekretär van het Internationaler Verband für Wohnungswesen inzake de maatregelen ter bevordering van de bouw van woningen met lage huren., 1931; 1008; 1 omslag
    - Stukken betreffende deelname aan het XIVth International Housing en Town Planning Congress te Londen., 1934-1935; 1009; 1 pak
    - Stukken betreffende het vervaardigen van een prae-advies voor de Generalsekretär van het Internationaler Verband für Wohnungswesen inzake de bouw en inrichting van arbeidswoningen, opgesteld ten behoeve van het woningcongres te Praag., 1934-1935; 1010; 1 omslag
    - Stukken betreffende het verstrekken van inlichtingen over het Engelse wetsontwerp inzake het bestrijden en voorkomen van overbevolking en het saneren van slechte wijken in grote steden., 1935; 1011; 1 omslag
    - Stukken betreffende een studiereis van de Hoofdinspecteur naar de Verenigde Staten van Amerika., 1935-1936; 1012; 1 pak
    - Commissie uit de Gezondheidsraad ter voorbereiding voor deelneming aan de Internationale Tentoonstelling van de woning en hygiëne op het platteland, te Parijs in 1937., 1936-1938; 1013; 1 pak
    - Housing Commission van de Health Organisation van de Volkenbond in Genève., 1936-1940; 1014-1015; 2 pakken
      - 1936-1937, 1014
      - 1938-1940, 1015
    - Stukken betreffende het verstrekken van inlichtingen over de woningbouw in Nederland voor een Duitse publicatie over het woningvraagstuk in Europa door Europapress te Berlijn., 1942; 1016; 1 omslag